【裁判字號】    99,上易,390
【裁判日期】    990428
【裁判案由】    詐欺
【裁判全文】
臺灣高等法院高雄分院刑事判決         99年度上易字第390號
上  訴  人
即  被  告  甲○○
上列上訴人因詐欺案件，不服臺灣高雄地方法院98年度易字第61
號中華民國99年8 月21日第一審判決（起訴案號：臺灣高雄地方
法院檢察署97年度偵字第27220 號、98年度偵字第790 號，追加
起訴案號：97年度偵字第34502 、34756 號，移送併辦案號：臺
灣屏東地方法院檢察署98年度偵字第428 號），提起上訴，本院
判決如下：
     主  文
上訴駁回。
     理  由
一、按依刑事訴訟法第350條、第361條、第362條、第367條規定
    ，不服地方法院之第一審判決而上訴者，須提出上訴書狀，
    並應敘述具體理由，為上訴必備之程式；其所提出之書狀未
    敘述上訴理由，或僅曾以言詞陳述上訴理由者，均應於上訴
    期間屆滿後20日內補提理由書於第一審法院。第一審法院經
    形式審查，認逾期未補提上訴理由者，應定期間先命補正；
    逾期未補正者，為上訴不合法律上之程式，應以裁定駁回。
    倘已提出上訴理由，但所提非屬具體理由者，則由第二審法
    院以上訴不合法律上之程式，判決駁回。而所謂具體理由，
    必係依據卷內既有訴訟資料或提出新事證，指摘或表明第一
    審判決有何採證認事、用法或量刑等足以影響判決本旨之不
    當或違法，而構成應予撤銷之具體事由，始克當之（例如：
    依憑證據法則具體指出所採證據何以不具證據能力，或依憑
    卷證資料，明確指出所為證據證明力之判斷如何違背經驗、
    論理法則）；倘僅泛言原判決認定事實錯誤、違背法令、量
    刑失之過重或輕縱，而未依上揭意旨指出具體事由，或形式
    上雖已指出具體事由，然該事由縱使屬實，亦不足以認為原
    判決有何不當或違法者（例如：對不具有調查必要性之證據
    ，法院未依聲請調查亦未說明理由，或援用證據不當，但除
    去該證據仍應為同一事實之認定），皆難謂係具體理由，俾
    與第二審上訴制度旨在請求第二審法院撤銷、變更第一審不
    當或違法之判決，以實現個案救濟之立法目的相契合，並節
    制濫行上訴（最高法院97年度臺上字第 892號刑事判決意旨
    參照）。
二、上訴人即被告甲○○不服原審判決提起上訴，其上訴理由狀
    略謂：被告因年紀尚幼，涉世未深，受友所惑，致罹刑章，
    惟被告犯後相當後悔，懇請從輕量刑，並給予緩刑云云。
三、按緩刑之宣告 ，除應具備刑法第74條第1項所定之形式要件
    外，並須有可認為以暫不執行刑罰為適當之情形，始得為之
    。至是否適當宣告緩刑，本屬法院之職權，得依審理之結果
    斟酌決定，非謂符合緩刑之形式要件者，即不審查其實質要
    件，均應予以宣告緩刑，故倘經審查認不宜緩刑，而未予宣
    告者，尚不生不適用法則之違法問題。查被告對原審判決採
    用證據、認定事實、適用法律及量刑等節均不爭執，而原審
    判決理由已詳予載明審酌「被告年齡正值青壯，竟圖私利，
    而參與詐欺集團之運作，造成多人受害，詐騙金額甚鉅，惡
    性非輕，及被告參與上開詐欺（車手、收購人頭帳戶再販賣
    等）集團之行為態樣、被害人遭詐騙之金額，兼衡被告素行
    、犯罪動機、目的、手段、智識程度及犯後態度等一切情狀
    」，量處如原判決附表四各編號欄所示之刑，並定應執行有
    期徒刑2 年，如易科罰金，以新臺幣2 千元折算1 日，已衡
    酌上訴意旨之情節始予以量刑，並不為緩刑宣告。是原審之
    量刑及不予宣告緩刑，並無不適用法則或適用法則不當之違
    法情形。況被告上揭所述各節，皆未對原審判決有何不適法
    或不妥當之處，為具體指摘，難謂係具體理由，是其其上訴
    即屬違背法律上之程式。
四、綜上所述，被告之上訴理由，不能認係依據卷內訴訟資料指
    摘或表明第一審判決有何採證、認事、用法或量刑等足以影
    響判決本旨之不當或違法，而構成應予撤銷之具體事由，僅
    徒憑己意請求從輕量刑及宣告緩刑，難謂上訴適法，被告上
    訴自屬違背法律上之程式，應予以駁回，爰依刑事訴訟法第
    367 條前段、第372 條不經辯論判決如主文。
中    華    民    國    99    年    4     月    28    日
                  刑事第一庭    審判長法  官  周賢銳
                                      法  官  徐美麗
                                      法  官  施柏宏
以上正本證明與原本無異。
不得上訴。
中    華    民    國    99    年    4     月    29    日
                                      書記官  魏文常

司法院資訊處製作；財團法人民間司法改革基金會備份。
